【裁判字號】    91,訴,746
【裁判日期】    920709
【裁判案由】    給付借款
【裁判全文】
臺灣台南地方法院民事判決  九十一年度訴字第七四六號
    原      告  台南區中小企業銀行股份有限公司
    法定代理人  丙○○
    訴訟代理人  丁○○
                陳立群
    被      告  甲○○
                            （現因案在台灣嘉義監獄鹿草分監羈押中）
                乙○○      住.
                            （現因案在台灣嘉義看守所羈押中）
右當事人間請求給付借款事件，本院判決如左：
    主      文
被告應連帶給付原告新台幣壹佰肆拾貳萬貳仟柒佰貳拾貳元，及自民國九十年八月八
日起至清償日止，按年息百分之四點三計算之利息，暨自民國九十年九月九日起至清
償日止，逾期在六個月以內者，按上開利率百分之十，逾期超過六個月者另按上開利
率百分之二十計算之違約金。
訴訟費用由被告連帶負擔。
本判決得假執行。
    事實及理由
一、按：「當事人於言詞辯論時為訴訟標的之捨棄或認諾者，應本於其捨棄或認諾為
    該當事人敗訴之判決。」又「左列各款之判決，法院應依職權宣告假執行：一
    本於被告認諾所為之判決。」民事訴訟法第三百八十四條、第三百八十九條第一
    項第一款分別定有明文。
二、本件原告起訴主張：被告甲○○邀同被告乙○○為連帶保證人，於民國（下同）
    八十八年九月八日向原告借得新台幣（下同）壹佰伍拾萬元整，期限自八十八年
    九月八日起至一０八年九月八日止，利息按郵匯局一年期定期儲金機動利率（貸
    放時年息為百分之五點三五）加百分之一計算機動調整，按月計付，未按期攤還
    或付息時，應即喪失期限利益，視為全部到期，除應按約定利率付息外，自逾期
    日起六個月內加付上開利率百分之十，超過六個月部份，另加付上開利率百分之
    二十違約金，詎被告甲○○自九十年九月八日起違約未履行，依約應已喪失期限
    利益，應即清償借款本金餘額及約定之利息、違約金，且利率現已調整為年息百
    分之四點三，雖經原告追索，均未清償，爰依消費借貸契約，請求判令被告應給
    付原告借款餘額一百四十二萬二千七百二十二元，及自九十年八月八日起至清償
    日止，按年息百分之四點三計算之利息，暨自九十年九月九日起至清償日止，逾
    期在六個月以內者，按上開利率百分之十，逾期超過六個月者另按上開利率百分
    之二十計算之違約金等語，並提出借據暨授信約定書一紙、分期償還放款帳卡一
    份、放款撥款傳票一紙、轉帳收入傳票一紙、等為憑。
三、查被告二人對原告前揭主張之事實均不爭執，且對原告主張之訴訟標的逕為認諾
    ，依首揭規定，自應為被告敗訴之判決，從而原告依據兩造所訂之消費借貸契約
    ，請求判令被告應給付原告借款餘額一百四十二萬二千七百二十二元，及自九十
    年八月八日起至清償日止，按年息百分之四點三計算之利息，暨自九十年九月九
    日起至清償日止，逾期在六個月以內者，按上開利率百分之十，逾期超過六個月
    者另按上開利率百分之二十計算之違約金，核無不合，應予准許，並依職權為假
    執行之宣告。
四、據上論結：本件原告之訴為有理由，並依民事訴訟法第八十五條第二項、第三百
    八十九條第一項第一款，判決如主文。
中      華      民      國    九十二    年      七      月      九      日
                              臺灣台南地方法院民事第一庭
~B法      官  王國忠
右為正本係照原本作成
如對本判決不服須於判決送達後二十日內向本院提出上訴狀
中      華      民      國    九十二    年      七      月      十      日
~B法院書記官  孫鈴堯


司法院資訊處製作；財團法人民間司法改革基金會備份。
